【裁判字號】    90,易,773
【裁判日期】    901130
【裁判案由】    違反毒品危害防制條例
【裁判全文】
臺灣雲林地方法院刑事判決                            九十年度易字第七七三號
    公  訴  人  臺灣雲林地方法院檢察署檢察官
    被      告  甲○○
右列被告因違反毒品危害防制條例案件，經檢察官提起公訴（九十年度毒偵字第七五
八號），本院判決如左：
    主  文
甲○○施用第貳級毒品，累犯，處有期徒刑柒月。
    事  實
一、甲○○前因違反麻醉藥品管理條例案件，經本院以八十五年度易字第二五一號判
    處有期徒刑六月確定，於八十五年五月二十三日易科罰金執行完畢。竟不知悔改
    ，於前因施用毒品案件，經觀察勒戒、強制戒治、停止戒治付保護管束，於保護
    管束期滿後，經臺灣雲林地方法院檢察署檢察官於八十九年九月十九日，以八十
    九年度戒毒偵字第一三二號、八十九年度毒偵字第九五五、九五六號為不起訴處
    分確定。詎甲○○猶不知悛悔，明知安非他命係毒品危害防制條例第二條第二項
    第二款所稱之第二級毒品，不得施用、持有，竟於前揭不起訴處分後五年內，基
    於施用第二級毒品安非他命之犯意，於九十年三月二十七日或其採尿前九十六小
    時內之某時，在不詳處所，施用第二級毒品安非他命一次。嗣甲○○因另案移送
    臺灣雲林監獄執行時，經監獄人員採集甲○○之尿液，檢驗結果呈第二級毒品甲
    基安非他命陽性反應，始知上情。
二、案經臺灣雲林監獄函請臺灣雲林地方法院檢察署檢察官偵查起訴。
    理  由
一、訊據被告甲○○矢口否認有於右揭時、地施用第二級毒品安非他命之事實，辯稱
    ：伊僅於戒治前有施用安非他命，其後並未施用安非他命云云。經查，被告於九
    十年三月二十七日因另案移送監獄執行時，經監獄人員對其採集尿液，送請長昕
    生活事業股份有限公司檢驗結果，呈安非他命陽性反應，有長昕生活事業股份有
    限公司新東分公司所出具之濫用藥物尿液檢驗報告一紙在卷可稽，經將上開尿液
    再檢送法務部調查局以氣相層析質譜儀分析法複驗，亦呈甲基安非他命陽性反應
    ，此有法務部調查局（九○）陸（一）字第九○○四一三四六號檢驗通知書一紙
    在卷可按。  按「尿液毒品檢驗，若能使用先進之氣相層析質譜儀分析法確認，
    則可完全排除偽陽性之干擾，為目前最具公信力的檢驗方法」，為法務部調查局
    八十七年九月二十九日（八七）發技（一）字第八七０七四五七四號函所揭示，
    足見上開檢驗方法可完全排除偽陽性之干擾，其鑑驗結果堪以採信。次按「甲基
    安非他命經口服後約百分之七十於二十四小時內自尿液中排出，約百分之九十於
    九十六小時內自尿液中排出，甲基安非他命之檢出與其投與方式、投與量、個人
    體質、採尿時間及檢測儀器之精密度等諸多關係有關，因此僅憑尿液中呈安非他
    命陽性反應，並無法確實推算吸食時間距採集時間之長短，惟依上述資料推斷，
    最長不可能超過四日」，亦有行政院衛生署藥物食品檢驗局八十一年二月八日（
    八一）藥檢壹字第○○一一五六號函一紙可參，是依上開說明，足認被告於九十
    年三月二十七日於監獄接受採尿時起回溯前九十六小時內之某時，曾在不詳處所
    ，施用第二級毒品安非他命一次無疑。被告空言否認並未施用安非他命云云，顯
    係事後卸責之詞，不足採信。本件事證明確，被告犯行應堪認定。
二、查被告前因施用毒品案件，經觀察勒戒、強制戒治、停止戒治付保護管束，於保
    護管束期滿後，經臺灣雲林地方法院檢察署檢察官於八十九年九月十九日，以八
    十九年度戒毒偵字第一三二號、八十九年度毒偵字第九五五、九五六號為不起訴
    處分確定，有不起訴處分書、臺灣雲林地方法院檢察署刑案資料查註紀錄表在卷
    足憑。被告於上開不起訴處分後五年內，再犯本件施用第二級毒品罪。核其所為
    ，係犯毒品危害防制條例第十條第二項之施用第二級毒品罪。又被告持有第二級
    毒品安非他命之低度行為，已為其施用第二級毒品安非他命之高度行為所吸收，
    不另論罪。查被告前因違反麻醉藥品管理條例案件，經本院以八十五年易字第二
    五一號判處有期徒刑六月確定，於八十五年五月二十三日易科罰金執行完畢，有
    台灣高等法院被告全國前案記錄表附卷可稽，於五年以內再犯本件最重本刑為有
    期徒刑以上之罪，為累犯，應依刑法第四十七條之規定遞加重其刑。爰審酌被告
    經觀察、勒戒，強制戒治後，仍未戒斷其施用毒品之惡習，足見其品行不佳，及
    其犯罪之動機、目的、手段等一切情狀，量處如主文所示之刑。
據上論斷，應依刑事訴訟法第二百九十九條第一項前段，毒品危害防制條例第十條第
二項，刑法第十一條前段、第四十七條，判決如主文。
本案經檢察官施添寶到庭執行職務。
中      華      民      國      九十      年     十一     月    三十    日
                                        臺灣雲林地方法院刑事第二庭
                                            法  官  冷  明  珍
右正本證明與原本無異。
如不服本判決，應於判決送達後十日內，向本院提出上訴狀。（須附繕本）
                                            書記官  周  麗  雲
中      華      民      國      九十      年     十一     月    三十    日
毒品危害防制條例第十條
施用第一級毒品者，處六月以上五年以下有期徒刑。
施用第二級毒品者，處三年以下有期徒刑。


司法院資訊處製作；財團法人民間司法改革基金會備份。
